臺灣臺南地方法院民事裁定
110年度抗字第114號
抗  告  人  劉慶孝即維興企業社

            劉慶仁  
相  對  人  中租迪和股份有限公司

法定代理人  陳鳳龍  



上列當事人間本票裁定准許強制執行事件，抗告人對於中華民國
110年7月9日本院司法事務官所為110年度司票字第2268號民事裁
定提起抗告，本院裁定如下：
    主  文
抗告駁回。
抗告程序費用新臺幣壹仟元由抗告人負擔。
    理  由
一、抗告意旨略以：相對人請求之金額不符，抗告人已於7月1日
    及12日各匯款新臺幣（下同）23,900元予相對人，雖因疫情
    關係影響生意，造成延期，但有電話溝通，且已按協商時間
    給付，相對人為何又強制執行。為此，提起抗告請求將原裁
    定廢棄等語。
二、按執票人向本票發票人行使追索權時，得聲請法院裁定後強
    制執行，票據法第123條定有明文。又本票執票人依上開規
    定聲請法院裁定准許對發票人強制執行，係屬非訟事件，此
    項聲請之裁定，僅依非訟事件程序，就本票形式上之要件是
    否具備，以審查強制執行許可與否，並無確定實體上法律關
    係存否之效力，如發票人就票據債務之存否有爭執時，應由
    發票人提起確認之訴，以資解決，亦有最高法院56年台抗字
    第714號及57年台抗字第76號判例意旨可資參照。
三、經查：
　㈠相對人主張其執有抗告人所簽發如附表所示本票乙紙，並免
    除作成拒絕證書，經提示均未獲付款，依票據法第123條規
    定聲請裁定准許強制執行等情，業據提出與其所述相符之本
    票乙紙為證，並經本院依形式上審核上開本票應記載事項均
    記載齊備，且無票據無效情形存在，故原審依據相對人所提
    出之本票為形式上判斷，據以裁定准許強制執行，並無違誤
    。
　㈡抗告人以其已付款，相對人請求之金額不符之情詞，提起本
    件抗告，縱認屬實，亦屬實體上之爭執，應由抗告人另行提
    起訴訟，以資解決，並非本件非訟程序所得審究，是抗告人
    執此提起抗告，並無理由，應予駁回。
四、末按非訟事件程序費用，除法律另有規定外，由聲請人負擔
    。檢察官為聲請人時，由國庫支付。前項費用之負擔有相對
    人者，準用民事訴訟法有關訴訟費用之規定。依法應由關係
    人負擔費用者，法院裁定命關係人負擔時，應一併確定其數
    額。非訟事件法第21條及第24條第1項分別定有明文。又訴
    訟費用，由敗訴之當事人負擔，民事訴訟法第78條亦有明文
    。本件抗告業經駁回，依上開規定，應由敗訴之抗告人負擔
    抗告費1,000 元。
五、論結：本件抗告為無理由，依非訟事件法第55條、第46條、
    第21條第2項、第24條第1項，民事訴訟法第495條之1第1項
    、第449條第1項、第95條、第78條，裁定如主文。
中　　華　　民　　國　　110 　年　　9 　　月　　7 　　日
                  民事第五庭  法　官　陳淑卿
以上正本係照原本作成。
本裁定不得再抗告。
中　　華　　民　　國　　110 　年　　9 　　月　　7 　　日
                              書記官  謝璧卉
附表：                                         編號 發票日 票面金額 請求金額 到期日   （新臺幣） （新臺幣）  001 109年12月9日 1,462,000元 1,366,400元 110年5月18日